【裁判字號】    92,訴,1176
【裁判日期】    920624
【裁判案由】    毒品危害防制條例
【裁判全文】
臺灣高雄地方法院刑事判決                        九十二年度訴字第一一七六號
    公  訴  人  臺灣高雄地方法院檢察署檢察官
    被      告  甲○○
右列被告因違反毒品危害防制條例案件，經檢察官提起公訴（九十二年度毒偵字第九
八九號），本院判決如左：
    主  文
甲○○施用第一級毒品，累犯，處有期徒刑捌月；又施用第二級毒品，累犯，處有期
徒刑柒月。應執行有期徒刑壹年貳月。
    事  實
一、甲○○於民國八十七年間，即因施用毒品案件，經聲請台灣高雄地方法院裁定送
    觀察、勒戒後，認無繼續施用毒品之傾向，由臺灣高雄地方法院檢察署檢察官於
    八十七年八月十七日，以八十七年度偵緝字第八七三號不起訴處分確定在案。嗣
    又因施用毒品案件，經台灣高雄地方法院以八十八年度毒聲字第二五二一號裁定
    送觀察勒戒後，認有繼續施用毒品傾向，而經臺灣高雄地方法院以八十八年度毒
    聲字第三二一一號裁定令入戒治處所強制戒治，並經台灣高雄地方法院檢察署檢
    察官提起公訴，由台灣高雄地方法院於八十八年七月八日，以八十八年度雄簡字
    第六三一號判處有期徒刑五月確定，詎於八十九年間又因連續施用第二級毒品安
    非他命，經台灣高雄地方法院檢察署檢察官提起公訴，由台灣高雄地方法院於九
    十年四月十七日，以九十年度易字第八００號判處有期徒刑六月確定，並於九十
    一年二月二十七日接續執行完畢。詎甲○○又基於施用第一、二級毒品海洛因及
    安非他命之犯意，於九十一年十一月九日，在其位於高雄市苓雅區○○○路十七
    巷二九號之三之住處，以將海洛因摻入香菸吸食之方式，施用第一級毒品海洛因
    一次，又於同年月十一日下午二時許回溯二十四小時內（不含公權力拘束之時間
    ），在不詳處所，以不詳方法，施用第二級毒品安非他命一次。嗣於九十一年十
    一月十一日下午二時四十分許，經警通知採尿送驗始知上情。
二、案經高雄市政府警察局苓雅分局報請台灣高雄地方法院檢察署檢察官偵查起訴。
    理  由
一、訊據被告甲○○對於在右揭時、地，施用海洛因之犯行均坦承不諱，且被告經警
    查獲時所採集之尿液，送驗結果呈嗎啡陽性反應，有台灣檢驗科技股份有限公司
    濫用藥物尿液檢驗報告（報告編號ＫＨ二００二Ｂ0000000號）一紙附卷
    可按；按海洛因經注入人體後，百分之九十以上於二十四小時內，自尿中排出，
    平均可檢出時限，約為四十五小時，亦據行政院衛生署藥物食品檢驗局以八十一
    年九月八日（八十一）藥檢壹字第八一一四四八八五號函，敘述明白，另海洛因
    注射入人體後，水解還原成嗎啡，再循嗎啡之代謝方式排出體外，已據行政院衛
    生署藥物食品檢驗局以（七三）藥檢壹字第○三○二二一號函說明綦詳；是被告
    自白其有連續施用第一級毒品海洛因等語，堪認與事實相符。又被告雖矢口否認
    有何施用第二級毒品安非他命之行為，惟其於經警查獲後採尿送驗，以免疫學分
    析法與氣象層析質譜儀法之檢驗結果，呈甲基安非他命陽性反應，此有上開檢驗
    報告附卷可稽；而甲基安非他命經口服投與後，約百分之七十於二十四小時內可
    自尿液中排出，又其尿液內含甲基安非他命成分之檢出，與投與甲基安非他命的
    量、個人體質、檢驗儀器之精密度有關，通常採尿化驗是否呈陽性反應，應以投
    與後二十四小時內所採者為宜，此亦有行政院衛生署藥物食品檢驗局（八十）藥
    檢壹字第四五二九號函可稽，被告採尿送驗既呈甲基安非他命陽性反應，足證其
    於採尿前廿四小時內某時（不含公權力拘束之時間），確曾有施用第二級毒品安
    非他命之行為；被告空言否認有施用安非他命云云，尚不可採。再查，被告於八
    十七年間即因施用毒品案件，經聲請台灣高雄地方法院裁定送觀察、勒戒後，認
    無繼續施用毒品之傾向，由臺灣高雄地方法院檢察署檢察官於八十七年八月十七
    日，以八十七年度偵緝字第八七三號不起訴處分確定在案，嗣又因施用毒品案件
    ，經本院以八十八年度毒聲字第二五二一號裁定送觀察、勒戒後，認有繼續施用
    毒品傾向，而經本院以八十八年度毒聲字第三二一一號裁定令入戒治處所強制戒
    治，並經台灣高雄地方法院檢察署檢察官提起公訴，由本院於八十八年七月八日
    ，以八十八年度雄簡字第六三一號判處有期徒刑五月確定，詎其於八十九年間又
    因施用毒品案件，經本院於九十年四月十七日，以九十年度易字第八００號判處
    有期徒刑六月確定，並已於九十一年二月二十七日接續執行完畢。本件乃係被告
    四犯毒品危害防制條例第十條之罪，本院自應予論科；本件事證明確，被告犯行
    堪以認定。
二、核被告所為，係犯毒品危害防制條例第十條第一項施用第一級毒品罪及同條例第
    十條第二項施用第二級毒品罪。被告因施用第一級毒品及施用第二級毒品前持有
    毒品之行為，本應論以持有第一級毒品及持有第二級毒品罪，惟該次持有毒品之
    行為為其後施用毒品之行為所吸收，均不另論持有毒品之罪。被告所犯上開二罪
    間，犯意各別，罪名互異，應予分論併罰。被告因施用毒品案件，經本院分別以
    八十八年度簡字第六三一號及九十年易字第八００號，各判處有期徒刑五月及六
    月確定，並於九十一年二月二十七日接續執行完畢，有卷附台灣高等法院被告全
    國前案紀錄表在卷可按，其受有期徒刑之執行完畢，五年以內再犯有期徒刑以上
    之罪，為累犯，依法加重其刑。爰審酌被告曾因施用毒品案件，經觀察、勒戒及
    強制戒治期滿後，仍不知警惕，猶繼續施用毒品，顯見其惡習已深，無法自拔，
    非入監服刑不足以戒絕矯正，惟念其犯後坦承犯行，且施用毒品僅戕害己身，未
    危及他人等一切情狀，就其所犯上開二罪，分別量處如主文所示之刑，並定其應
    執行之刑，以資懲儆。
據上論斷，應依刑事訴訟法第二百九十九條第一項前段，毒品危害防制條例第十條第
一項、第二項，刑法第十一條前段、第五十一條第五款、第四十七條，判決如主文。
中      華      民      國      九十二      年    六    月    二十四    日
                                  臺灣高雄地方法院刑事第一庭
                                      審判長法官  林水城
                                            法官  謝雨真
                                            法官  盧怡秀
右正本證明與原本無異。
如不服本判決，應於判決送達後十日內，向本院提出上訴狀。
                                          書記官  林佳蓉
中      華      民      國      九十二      年    六    月    二十四    日


司法院資訊處製作；財團法人民間司法改革基金會備份。
